【裁判字號】    99,台上,868
【裁判日期】    990210
【裁判案由】    違反槍砲彈藥刀械管制條例等罪
【裁判全文】
最高法院刑事判決              九十九年度台上字第八六八號
上  訴  人  甲○○
上列上訴人因違反槍砲彈藥刀械管制條例等罪案件，不服台灣高
等法院台南分院中華民國九十七年一月二十三日第二審判決（九
十六年度上訴字第一二二一號，起訴案號：台灣雲林地方法院檢
察署九十六年度偵字第二四０五號），提起上訴，本院判決如下
：
    主  文
上訴駁回。
    理  由
按刑事訴訟法第三百七十七條規定，上訴於第三審法院，非以判
決違背法令為理由，不得為之。是提起第三審上訴，應以原判決
違背法令為理由，係屬法定要件。如果上訴理由書狀並未依據卷
內訴訟資料，具體指摘原判決不適用何種法則或如何適用不當，
或所指摘原判決違法情事，顯與法律規定得為第三審上訴理由之
違法情形，不相適合時，均應認其上訴為違背法律上之程式，予
以駁回。本件上訴人甲○○上訴意旨略稱：(一)、刑事訴訟法第一
百五十九條規定，傳聞法則以排除為原則，而同法第一百五十九
條之五當事人同意傳聞證據作為證據之例外容許規定，法條定為
「審判外陳述」，自專指言詞或書面之供述證據而言，至於非供
述證據之「物證」或類似物證之「文書證據」，則無此例外容許
之適用。原判決於證據能力之論述中，概將本案卷內「書證」與
「物證」適用上開傳聞證據之例外容許規定，肯認其證據能力，
有適用法則不當之違背法令。(二)、槍砲彈藥刀械管制條例第十八
條第四項前段規定「犯本條例之罪，於偵查或審判中自白，並供
述全部槍砲、彈藥、刀械之來源及去向，因而查獲或因而防止重
大危害治安事件之發生者，減輕或免除其刑。」倘槍砲、彈藥、
刀械已經移轉持有，而兼有來源及去向者，固應供述全部之來源
及去向，始符合此減刑規定。惟若其犯罪行為，僅有來源而無去
向，或僅有去向而無來源者，衹要供述全部來源或全部去向，因
而查獲或因而防止重大危害治安事件之發生時，即應認已符合減
輕或免除其刑之規定。否則情節較重者（兼有來源及去向），符
合於減免之規定，反而情節較輕者（僅有來源而無去向，或僅有
去向而無來源），不合於減免之規定，豈不輕重失衡。依原判決
既認定上訴人係在席間與宋銘祥拉扯之後，始持有本件扣案之槍
、彈，且上訴人於偵、審中供出來源而由檢察官另案偵查宋銘祥
之犯罪，已符合上開減刑規定。原判決未予減刑，亦有適用法則
不當之違背法令等語。
惟查：(一)、槍砲彈藥刀械管制條例第十八條第四項前段之減刑規
定，採結果論，必須所供出之槍砲、彈藥或刀械，因而查獲或因
而防止重大危害治安事件之發生，始有減刑規定適用，苟無此結
果，與減刑之條件不符，即無邀此減刑之餘地。原判決既認定上
訴人所持有之本件槍枝並未扣案，即無「因而查獲」或「因而防
止重大危害治安事件之發生」，核與上開減刑條件，尚不相符，
其未予減刑，並無不當。(二)、證據能力乃證據作為判罪依據之資
格，誤無證據能力之證據為有證據能力，而援引作為判罪之依據
者，固可能足以影響於事實之判斷，致影響判決結果，惟若援引
原有證據能力之證據，僅因證據能力之論述有誤，對於事實之認
定，並不生影響，自不能認判決不可維持。原判決就「物證」與
具物證性質之「文書證據」，概以傳聞例外論其證據能力，固有
誤解，然該「物證」與「文書證據」具有證據能力，原無疑義，
原判決引為認定事實之依據，核不影響判決之結果，不能認判決
有撤銷之原因。(三)、上訴意旨徒憑己意，漫指原判決違法，難謂
係適法上訴第三審之理由，其上訴違背法律上之程式，應予駁回
。
據上論結，應依刑事訴訟法第三百九十五條前段，判決如主文。
中    華    民    國  九十九  年    二    月    十    日
                      最高法院刑事第五庭
                          審判長法官  陳  正  庸
                                法官  林  秀  夫
                                法官  宋      祺
                                法官  陳  祐  治
                                法官  林  瑞  斌
本件正本證明與原本無異
                                      書  記  官
中    華    民    國  九十九  年    二    月  二十三  日
                                                      Ｅ

司法院資訊處製作；財團法人民間司法改革基金會備份。
